臺灣高雄地方法院刑事判決　　　　　 100年度審易字第2818號
公　訴　人　臺灣高雄地方法院檢察署檢察官
被　　　告　陳嘉宏
上列被告因詐欺案件，經檢察官提起公訴（100 年度偵字第5751
號），被告於本院準備程序進行中，就被訴事實為有罪之陳述，
經合議庭裁定由受命法官獨任依簡式審判程序審理，判決如下：
    主  文
陳嘉宏共同犯詐欺取財罪，累犯，處有期徒刑壹年壹月。
    事  實
一、陳嘉宏前於民國95年間，因搶奪案件，經臺灣高等法院臺中
    分院以95年度上訴字第2439號判決判處有期徒刑2 年4 月確
    定，於98年11月30日縮刑期滿執行完畢。詎猶不知悔改，與
    真實姓名年籍不詳綽號「捲毛」及其所屬詐欺集團成員共同
    基於意圖為自己不法所有之犯意聯絡，先於99年8 月9 日下
    午1 時許，在臺中市大里區或霧峰區某處，以新臺幣（下同
    ）1 萬元代價，同時將其甫於同日稍早申辦使用之中華郵政
    股份有限公司霧峰郵局（下稱霧峰郵局）帳號000000000000
    00號帳戶及華南商業銀行大里分行（下稱華南銀行）帳號00
    0000000000號帳戶之存摺、提款卡及密碼，提供予上開詐欺
    集團成員使用，並約定稍後為該詐欺集團成員自其上開霧峰
    郵局帳戶內提領款項。而該詐欺集團成員已先於99年8 月6
    日下午2 時許，假冒警官、書記官，陸續以電話向陳佩君佯
    稱其資料遭詐欺集團冒用涉及人頭帳戶案件，須監管其帳戶
    內的金錢，並須提領帳戶內金錢交付保管云云，致陳佩君陷
    於錯誤，於99年8 月9 日上午11時許，在新竹縣新竹市○○
    ○○路與東三路口，當面交付現金50萬元予上開詐欺集團某
    成員（並無證據證明陳嘉宏就此部分與上開詐欺集團成員有
    犯意聯絡及行為分擔，起訴書亦無就此部分起訴陳嘉宏之意
    ，業據公訴人當庭陳明。另上開詐欺集團成員所涉行使偽造
    公文書罪嫌、冒充公務員行使職權罪嫌部分，並無證據證明
    被告就此部分有犯意聯絡或行為分擔）。嗣陳佩君仍受騙於
    上開詐欺集團成員，於99年8 月9 日下午4 時11分許，至臺
    北市內湖區東湖郵局以現金匯款方式，匯款23萬元至陳嘉宏
    上開霧峰郵局帳戶內，陳嘉宏即依約在陳佩君匯款後，在霧
    峰郵局內以臨櫃提領方式，將該23萬元領出交予該詐欺集團
    成員。又陳佩君仍因受騙於上開詐欺集團成員，而將其華南
    銀行東湖分行帳戶設定網路銀行約定轉帳，並將相關轉帳密
    碼提供予上開詐欺集團成員，由該詐欺集團成員分別於99年
    8 月11日、12日將陳佩君上開華南銀行東湖分行帳戶內之10
    萬元、16萬元接續轉至陳嘉宏上開華南銀行帳戶內後，旋提
    領一空。嗣陳佩君事後發覺受騙，報警處理而循線查悉上情
    。
二、案經內政部警政署保安警察第二總隊第三大隊第一中隊報請
    臺灣新竹地方法院檢察署呈請臺灣高等法院檢察署檢察長令
    轉臺灣臺中地方法院檢察署，再經該署呈請臺灣高等法院檢
    察署檢察長令轉臺灣高雄地方法院檢察署檢察官偵查起訴。
    理  由
一、本件被告陳嘉宏所犯係死刑、無期徒刑、最輕本刑為3 年以
    上有期徒刑以外之罪，其於準備程序進行中就前揭被訴事實
    為有罪之陳述，經受命法官告知簡式審判程序之旨，並聽取
    當事人之意見後，本院合議庭認無不得或不宜改依簡式審判
    程序進行之情形，爰依刑事訴訟法第273 條之1 第1 項、第
    284 條之1 規定，裁定由受命法官獨任進行簡式審判程序。
    又本件所引屬於審判外陳述之傳聞證據，依同法第273 條之
    2 規定，不受第159 條第1 項關於傳聞法則規定之限制，依
    法有證據能力，均合先敘明。
二、上開犯罪事實，業據被告坦承不諱（見臺灣新竹地方法院檢
    察署99年度偵字第8275號卷《見新竹偵卷》第59至62頁、臺
    灣高雄地方法院檢察署100 年度偵字第5751號卷《見高雄偵
    卷》第14至15頁、本院100 年度審易字第2818號卷《見審易
    卷》第29頁），核與被害人陳佩君於警詢及偵訊之陳述相符
    （見新竹偵卷第8 至9 、50至51頁），復有中華郵政股份有
    限公司臺中郵局99年9 月9 日中管字第0991804057號函附之
    被告上開霧峰郵局帳戶立帳申請書影本及交易詳情影本2 紙
    、華南商業銀行大里分行99年9 月9 日華里存字第280 號函
    附之被告上開華南銀行帳戶開戶資料及交易明細影本3 紙、
    被害人陳佩君提供之郵政國內匯款執據影本及陳佩君所有之
    華南銀行東湖分行存摺影本1 份在卷可稽（見新竹偵卷第10
    至19頁），足認被告上開任意性自白與事實相符，堪可作為
    認定事實之依據。本件事證明確，被告上開詐欺取財之犯行
    ，堪以認定，應予依法論科。
三、核被告所為，係犯刑法第339 條第1 項之詐欺取財罪。被告
    與綽號「捲毛」之成年男子及其所屬詐欺集團成員間，有犯
    意聯絡及行為分擔，應論以共同正犯。又被告於99年8 月9
    日下午1 時許將其申辦之上開霧峰郵局、華南銀行帳戶之存
    摺、提款卡及密碼，交予該詐欺集團成員時，即同時約定稍
    後為該詐欺集團成員自其霧峰郵局帳戶內提領款項，嗣於同
    日下午4 時11分許被害人陳佩君匯款23萬元至被告上開霧峰
    郵局帳戶後，被告即依約在霧峰郵局內以臨櫃提領之方式，
    將該23萬元領出交予該詐欺集團成員等情，業據被告供承在
    卷（見高雄偵卷第15頁、審易卷第29頁），依卷內現存事證
    ，亦無證據顯示被告此部分供述不實，是被告提供上開2 帳
    戶及為詐欺集團成員臨櫃提領現金之行為，應係基於同一詐
    欺取財之犯罪決意，侵害同一法益，為接續犯，僅論以一罪
    。被告前於95年間，因搶奪案件，經臺灣高等法院臺中分院
    以95年度上訴字第2439號判決判處有期徒刑2 年4 月確定，
    於98年11月30日縮刑期滿執行完畢等情，有臺灣高等法院被
    告前案紀錄表1 份在卷可憑，其受徒刑執行完畢後，5 年以
    內故意再犯本件有期徒刑以上之罪，為累犯，應依法加重其
    刑。爰審酌被告正值中壯之年，身心無礙，不思從事正當工
    作，以己力合法賺取財物，竟貪圖私欲，與「捲毛」及所屬
    詐欺集團成員，共同詐騙被害人，並從中獲取利益，不僅侵
    害他人之財產權，嚴重敗壞社會治安，並助長詐騙之歪風，
    惡性非輕，惟念及被告犯後坦承犯行，態度尚可，且非詐騙
    集團之首腦或幹部，對整體犯罪之支配力較低，及其自承犯
    罪動機係當時因車禍而無法工作，缺錢繳交貸款，始犯下本
    案，暨被害人遭詐騙之金額、被告之犯罪手段、智識程度、
    犯罪所生危害等一切情狀，量處如主文所示之刑，以示懲儆
    。
據上論斷，應依刑事訴訟法第273 條之1 第1 項、第299 條第1
項前段，刑法第28條、第339 條第1 項、第47條第1 項，刑法施
行法第1 條之1 ，判決如主文。
本案經檢察官陳俊宏到庭執行職務。
中    華    民    國   100    年    10    月    20    日
                  刑事第十庭    法  官  毛妍懿
以上正本證明與原本無異。
如不服本判決應於收受送達後10日內向本院提出上訴書狀，並應
敘述具體理由；如未敘述上訴理由者，應於上訴期間屆滿後20日
內向本院補提理由書（均須按他造當事人之人數附繕本）「切勿
逕送上級法院」。
中    華    民    國   100    年    10    月    20    日
                                書記官  陳蓉柔
附錄本案論罪科刑法條全文：
中華民國刑法第339條
（普通詐欺罪）
意圖為自己或第三人不法之所有，以詐術使人將本人或第三人之
物交付者，處5 年以下有期徒刑、拘役或科或併科1 千元以下罰
金。
以前項方法得財產上不法之利益或使第三人得之者，亦同。
前二項之未遂犯罰之。